臺灣南投地方法院民事裁定
111年度消債全字第8號
聲  請  人
即  債務人  洪明仙  
代  理  人  王銘助律師（法扶律師）
上列聲請人即債務人因消費者債務清理事件（本院111年度消債
更字第58號），聲請保全處分，本院裁定如下：
    主  文
聲請駁回。
    理  由
一、按法院就更生之聲請為裁定前，得因利害關係人之聲請或依
    職權，以裁定為對於債務人財產強制執行程序之停止之保全
    處分，消費者債務清理條例（下稱消債條例）第19條第1項
    第3款固有明文。惟保全處分，係於法院就更生之聲請為裁
    定前，為防杜債務人之財產減少，維持債權人間之公平受償
    ，及使債務人有重建更生之機會，始有保全處分之必要（消
    債條例第19條立法說明參照）。是法院就更生之聲請為裁定
    前，應依債務人之財產狀況，就保全處分對債務人更生目的
    達成之促進，及保全處分實施對相關利害關係人所生影響，
    兼顧債權人權益，避免債務人惡意利用保全處分，阻礙債權
    人行使權利，或作為延期償付手段之可能性，綜合比較斟酌
    ，決定有無以裁定為保全處分之必要，非謂一經利害關係人
    聲請，即應裁定准予保全處分。
二、聲請意旨略以：聲請人即債務人（下稱聲請人）所有坐落南
    投縣○○鄉○○段000000○000000地號土地（下合稱系爭土地）
    ，現遭債權人中華開發資產管理股份有限公司（下稱中華資
    產公司）聲請強制執行，經本院以111年度司執字第8488號
    清償借款執行事件受理在案。然聲請人已向本院聲請更生，
    為維持債權人間之公平受償及聲請人基本生活所需，爰依消
    債條例第19條第1項第3款規定，聲請法院裁定准予保全處分
    ，停止上開執行事件之強制執行程序等語。
三、經查：
  ㈠聲請人主張其已向本院聲請更生，且其所有之系爭土地遭債
    權人中華資產公司聲請強制執行而查封在案等節，經本院調
    取本院111年度消債更字第58號更生事件、111年度司執字第
    8488號清償借款執行事件卷宗核閱無訛，是聲請人上開主張
    堪信為真。
  ㈡依聲請人聲請更生所提出之債權人清冊所示，聲請人之債權
    人除中華資產公司外，並無其他債權人，則本件並無所謂維
    持債權人間公平受償之可言。債務人聲請法院就更生程序為
    裁定前，限制債權人對於債務人之不動產或薪資債權進行強
    制執行程序，顯非為防杜債務人之財產減少。蓋債務人之債
    務於執行債權人滿足受償時，亦相對隨之減少。再者，更生
    程序之進行，原則上係以債務人所提出之更生方案為基礎，
    經債權人會議可決，法院認可後，債務人即依該權利變動後
    之方案履行債務，以更生程序開始後之薪資或其他收入為償
    債財源，而公平分配予債權人，故在法院裁定開始更生程序
    前，聲請人之債權人行使權利，就聲請人之系爭土地聲請強
    制執行，並無礙於嗣後聲請人更生程序之進行與更生目的之
    達成，自無以保全處分限制債權人對於聲請人之系爭土地為
    強制執行之必要。從而，聲請人聲請保全處分，於法未合。
四、綜上所述，聲請人所為保全處分之聲請，為無理由，應予駁
    回。
五、爰裁定如主文。　　
中　　華　　民　　國　　111 　年　　10　　月　　5 　　日
                  民事第二庭  法　官　楊亞臻
以上正本係照原本作成。
如不服本裁定應於送達後10日內向本院提出抗告狀，並繳納抗告
費新臺幣1,000元。 
中　　華　　民　　國　　111 　年　　10　　月　　5 　　日
                              書記官　陳雅雯